ACORDAO-COMPLETO-2384339

ACÓRDÃO DE RELAÇÃO

ACÓRDÃO DE RELAÇÃO 2719/2019 ATA 45/2019 - PLENÁRIO

Acórdão 2719/2019-TCU-Plenário
Considerando que o Sr. Júnio Pereira de Siqueira (CPF XXX.387.031-XX) foi apenado com a multa de R$ 5.000,00 por intermédio do Acórdão 342/2019-TCU-Plenário, no âmbito de auditoria de conformidade realizada na Secretaria de Estado da Saúde em Goiás e nas secretarias municipais de saúde de Goiânia, Pirenópolis e Petrolina de Goiás, cujo objeto compreendeu os respectivos procedimentos de aquisição de medicamentos, mediante a utilização de recursos federais transferidos pelo Ministério da Saúde;
Considerando que o responsável acima solicitou o parcelamento da multa em cinco parcelas (peça 125) ;
Considerando que ainda não foi constituído processo de cobrança executiva em desfavor do solicitante, de maneira que não houve remessa do título extrajudicial ao órgão responsável pela execução o valor da multa;
Considerando, a título de informação, que já foram constituídos os processos de Cobrança Executiva TC-Processo 029.274/2019-2 e TC-Processo 029.275/2019-9 referentes às multas aplicadas aos outros responsáveis: Srs. Gustavo Fernandes Cardoso e Hisham Mohamad Hamida;
	Os Ministros do Tribunal de Contas da União, considerando o pedido formulado pelo Sr. Júnio Pereira de Siqueira, ACORDAM, por unanimidade, com fundamento nos arts. 143, inciso V, alínea b, e 217 do Regimento Interno/TCU, em autorizar o pagamento da multa a ele imputada em cinco parcelas mensais, com incidência sobre cada parcela dos correspondentes acréscimos legais e encaminhar as orientações a seguir ao responsável, conforme pareceres convergentes da unidade técnica e do Ministério Público junto ao TCU (peças 128 a 130) 
1. Processo TC-Processo 021.330/2017-4 (RELATÓRIO DE AUDITORIA) 
	1.1. Apensos: Processo 029.274/2019-2 (CBEX) ; Processo 029.275/2019-9 (CBEX) 
	1.2. Responsáveis: Claudio Neias de Carvalho (XXX.640.981-XX) ; Fatima Mrue (XXX.954.911-XX) ; Gustavo Fernandes Cardoso (XXX.539.611-XX) ; Hisham Mohamad Hamida (XXX.014.361-XX) ; Junio Pereira de Siqueira (XXX.387.031-XX) ; Leonardo Moura Vilela (XXX.045.541-XX) ; Renato Ribeiro Chaves (XXX.203.091-XX) .
	1.3. Relator: Ministro Augusto Nardes.
	1.4. Representante do Ministério Público: Paulo Soares Bugarin.
	1.5. Unidade Técnica: Secretaria de Controle dos Efeitos de Deliberações (Secef) 
	1.6. Representação legal: Divino Ferreira Cardoso (OAB/GO 29.086) , representando Gustavo Fernandes Cardoso (peça 112) .
	1.7. Orientações: 
	1.7.1. alertar o Sr. Júnio Pereira de Siqueira que os comprovantes dos pagamentos deverão ser encaminhados ao TCU para fins de registro nos autos;
	1.7.2. informá-lo, ainda, que a falta de pagamento de qualquer parcela da dívida importará no vencimento antecipado do sado devedor, nos termos no art. 26, parágrafo único, da Lei 8.443/1992, c/c o art. 217, § 2º, do Regimento Interno do TCU, com a consequente remessa do processo para cobrança judicial.

Claudio Neias de Carvalho (XXX.640.981-XX); Fatima Mrue (XXX.954.911-XX); Gustavo Fernandes Cardoso (XXX.539.611-XX); Hisham Mohamad Hamida (XXX.014.361-XX); Junio Pereira de Siqueira (XXX.387.031-XX); Leonardo Moura Vilela (XXX.045.541-XX); Renato Ribeiro Chaves (XXX.203.091-XX).

ACORDAO-COMPLETO-2431209

Acórdão de Relação 2640/2020 - Plenário

Acórdão de Relação

ACORDAO-COMPLETO-2412012

Acórdão de Relação 1373/2020 - Plenário

AUGUSTO NARDES

Divino Ferreira Cardoso (OAB/GO 29.086), representando Gustavo Fernandes Cardoso (peça 112).

Paulo Soares Bugarin.

RELATÓRIO DE AUDITORIA (RA)

Secretaria de Controle dos Efeitos de Deliberações (Secef)